臺灣高等法院刑事判決　　　　　　　 100年度上訴字第2842號
上　訴　人
即　被　告　彭吉旺
上列上訴人因違反毒品危害防制條例案件，不服臺灣宜蘭地方法
院100年度訴字第399號，中華民國100 年9月2日所為之第一審判
決（起訴案號：臺灣宜蘭地方法院檢察署100年度毒偵字第544號
），提起上訴，本院判決如下：
    主  文
上訴駁回。
    理  由
一、按依刑事訴訟法第350條、第361條、第362條、第367條規定
    ，不服地方法院之第一審判決而上訴者，須提出上訴書狀，
    並應敘述具體理由，為上訴必備之程式；其所提出之書狀未
    敘述上訴理由，或僅曾以言詞陳述上訴理由者，均應於上訴
    期間屆滿後二十日內補提理由書於第一審法院。第一審法院
    經形式審查，認逾期未補提上訴理由者，應定期間先命補正
    ；逾期未補正者，為上訴不合法律上之程式，應以裁定駁回
    。倘已提出上訴理由，但所提非屬具體理由者，則由第二審
    法院以上訴不合法律上之程式，判決駁回。而所謂具體理由
    ，必係依據卷內既有訴訟資料或提出新事證，指摘或表明第
    一審判決有何採證認事、用法或量刑等足以影響判決本旨之
    不當或違法，而構成應予撤銷之具體事由，始克當之（例如
    ：依憑證據法則具體指出所採證據何以不具證據能力，或依
    憑卷證資料，明確指出所為證據證明力之判斷如何違背經驗
    、論理法則）；倘僅泛言原判決認定事實錯誤、違背法令、
    量刑失之過重或輕縱，而未依上揭意旨指出具體事由，或形
    式上雖已指出具體事由，然該事由縱使屬實，亦不足以認為
    原判決有何不當或違法者（例如：對不具有調查必要性之證
    據，法院未依聲請調查亦未說明理由，或援用證據不當，但
    除去該證據仍應為同一事實之認定），皆難謂係具體理由，
    俾與第二審上訴制度旨在請求第二審法院撤銷、變更第一審
    不當或違法之判決，以實現個案救濟之立法目的相契合，並
    節制濫行上訴（最高法院97年度台上字第892 號判決亦同此
    意旨）。
二、本件原審判決略以：上訴人即被告彭吉旺前因施用毒品案件
    ，經送觀察勒戒後，認為無繼續施用毒品之傾向，於民國96
    年6 月15日執行完畢釋放，並經臺灣宜蘭地方法院檢察署檢
    察官以96年度毒偵緝字第26、27號為不起訴處分確定。復因
    詐欺案件，經原審以97年度宜簡字第344 號簡易判決判決判
    處有期徒刑四月，如易科罰金，以新臺幣一千元折算一日確
    定，甫於98年6 月12日執行完畢。詎被告猶不知悔改，明知
    海洛因、甲基安非他命分別為毒品危害防制條例第2條第2項
    第1、2款所規定之第一、二級毒品，不得擅自施用，竟仍於
    前開觀察勒戒執行完畢後五年內，基於施用第一級毒品海洛
    因、第二級毒品甲基安非他命之犯意，於100年5月24日晚間
    11時05分許往前回溯26小時內之某時，在停於宜蘭縣羅東鎮
    ○○路旁之車內，以將第一級毒品海洛因及第二級毒品甲基
    安非他命一起摻水置入注射針筒內，再將之施打注射入體內
    之方式，同時施用第一級毒品海洛因及第二級毒品甲基安非
    他命一次（起訴書原記載係分別施用，嗣經蒞庭檢察官更正
    為同時施用）。嗣於100年5月24日晚間11時05分許，經警方
    採集其尿液送驗後，其尿液結果呈現嗎啡、可待因、安非他
    命、甲基安非他命陽性反應等語。
三、被告不服原審判決，提起上訴，其於100年9月19日提出之「
    刑事聲明上訴狀」所敘述之上訴理由略以：本件判決量刑過
    重，被告身有殘疾不知如何施用毒品，被告僅係誤入朋友之
    室，希望准予上訴澄清事實云云。
四、查，原判決已於理由內說明：上揭犯罪事實，業據被告於原
    審審理時坦承不諱。復有尿液採驗作業管制紀錄、慈濟大學
    濫用藥物檢驗中心檢驗總表各一件在卷足參。可認被告應有
    於100年5月24日晚間11時05分許往前回溯26小時內之某時，
    在停於宜蘭縣羅東鎮○○路旁之車內，以將第一級毒品海洛
    因及第二級毒品甲基安非他命一起摻水置入注射針筒內，再
    將之施打注射入體內之方式，同時施用第一級毒品海洛因及
    第二級毒品甲基安非他命一次之犯行。核被告前揭施用海洛
    因、甲基安非他命之行為，係犯毒品危害防制條例第10條第
    1項之施用第一級毒品罪、同條第2項之施用第二級毒品罪。
    其施用行為前後持有第一級毒品海洛因、第二級毒品甲基安
    非他命之低度行為，分別為其施用之高度行為所吸收，均不
    另論罪。又被告係以一施用行為，同時施用第一級毒品海洛
    因及第二級毒品甲基安非他命，而觸犯構成要件不相同之二
    罪名，為想像競合犯，應從一重之施用第一級毒品罪處斷（
    起訴書原指被告係分別施用海洛因、甲基安非他命，二罪應
    予分論併罰，嗣經蒞庭檢察官更正為被告係同時施用海洛因
    及甲基安非他命，二罪屬想競合犯關係，應從一重處斷）。
    另說明被告有事實欄一所載之前案紀錄，且甫於98年6 月12
    日執行有期徒刑完畢之事實，有卷附之本院被告前案紀錄表
    可資參照，其於受有期徒刑之執行完畢後，五年以內故意再
    犯有期徒刑以上之本罪，為累犯，應依法加重其刑。並審酌
    被告之素行、智識程度，犯罪之動機、目的、手段，及被告
    前已因施用毒品犯行，經執行觀察勒戒完畢，仍不知悔改，
    復繼續沾染毒品惡習，其施用毒品行為對於自身及社會所造
    成之危害程度非輕；同時施用第一、二級毒品之犯罪態樣；
    犯後已坦承犯行，態度尚佳等一切情狀，暨檢察官、被告對
    科刑範圍所表示之意見後，酌情量處有期徒刑十月之刑。原
    審判決既已詳細記載認定被告犯罪之證據及理由，並已審酌
    關於刑法第57條科刑之一切情狀（包括被告之素行、智識程
    度；犯罪之動機、目的、手段，及其前已因施用毒品犯行，
    經執行觀察勒戒完畢，仍不知悔改，復繼續沾染毒品惡習，
    其施用毒品行為對於自身及社會所造成之危害程度非輕，其
    同時施用第一、二級毒品之犯罪態樣，犯後已坦承犯行，態
    度尚佳等一切情狀），在適法範圍內行使裁量權，核無量刑
    違法或不當之情形。被告上訴意旨，僅空言泛稱：本件判決
    量刑過重，被告身有殘疾不知如何施用毒品，被告僅係誤入
    朋友之室，希望准予上訴澄清事實云云，均不足以影響原審
    判決量刑刑度之本旨，且就原審判決有何不當或違法之處，
    毫無一語提及，自非屬上訴第二審之具體理由，其上訴自不
    合法律上之程式，爰不經言詞辯論予以駁回。
五、據上論斷，應依刑事訴訟法第367條前段、第372條，判決如
    主文。
中    華    民    國    100    年    9    月    30    日
            刑事第十四庭  審判長法  官  陳志洋
                                法  官  梁耀鑌
                                法  官  遲中慧
以上正本證明與原本無異。
如不服本判決，應於收受送達後10日內向本院提出上訴書狀，其
未敘述上訴之理由者並得於提起上訴後10日內向本院補提理由書
（均須按他造當事人之人數附繕本）「切勿逕送上級法院」。
                                書記官  陳泰寧
中    華    民    國   100    年    10    月    3     日
附錄本案論罪科刑法條全文：
毒品危害防制條例第十條
I  施用第一級毒品者，處六月以上五年以下有期徒刑。
II  施用第二級毒品者，處三年以下有期徒刑。